# 耕地占用平衡指标

提问人：大葱拌牛肉 时间：2017-07-13 09:13:51
本市的一家城投企业买了另一个市的耕地平衡指标，如果该企业买来该指标后又接着出售，请问买的时候应记入哪个科目，卖的时候应记入哪个科目？

回答人：chenyiwei
首先，请关注该指标的买卖是否合法？ 如果不考虑合法性问题，可以考虑参照从市场上购入碳排放权再出售的交易，可确认为无形资产。